臺灣新北地方法院刑事判決
111年度易字第49號
公  訴  人  臺灣新北地方檢察署檢察官
被      告  陳曉東




上列被告因竊盜案件，經檢察官提起公訴（110年度偵字第17440
、27893號），因被告於準備程式中就被訴事實為有罪之陳述，
本院裁定進行簡式審判程式，判決如下：
    主  文
陳曉東犯如附表所示之罪，各處如附表主文欄及沒收欄所示之刑
及沒收。所處有期徒刑部分應執行有期徒刑陸月、拘役部分應執
行拘役玖拾日，如易科罰金，均以新臺幣壹仟元折算壹日。
    事實及理由
一、本件犯罪事實及證據，除證據部分補充「被告陳曉東於本院
    準備程序及審理時之自白」外，餘均引用如附件檢察官起訴
    書之記載。
二、論罪科刑：
　㈠核被告本案所為，均係犯刑法第320條第1項竊盜罪。被告所
    犯5次竊盜犯行，犯意各別，行為互殊，應予分論併罰。
  ㈡被告前因搶奪及恐嚇取財案件，經本院以107年度訴字第814
    號判決分別判處有期徒刑8月、5月確定；又因竊盜案件，經
    本院以108年度審易字第566號判決判處有期徒刑5月確定，
    上開所示之罪刑，復經本院以108年度聲字第3767號裁定應
    執行有期徒刑為1年6月確定；再因詐欺案件，經本院以108
    年度易字第827號判決判處有期徒刑3月確定，上開案件經接
    續執行，於民國109年8月30日執行完畢出監，有臺灣高等法
    院被告前案紀錄表在卷可稽，其於受有期徒刑執行完畢後5
    年內，故意再犯本案有期徒刑以上之5罪，均符合刑法第47
    條第1項之累犯要件，又參酌司法院大法官釋字第775號解釋
    意旨，審酌被告前述案件執行完畢迄至本案各罪案發時間歷
    時非久，前開構成累犯之案件均為侵害財產法益之案件且包
    含與本案5罪相同罪名之竊盜罪，顯見前開累犯有期徒刑執
    行對被告未生警惕作用，堪認被告對於刑罰之反應力薄弱，
    認依刑法第47條第1 項規定加重其最低本刑尚不至於發生罪
    刑不相當之情形，爰均依法加重其刑。
  ㈢爰審酌被告不思付出自身勞力或技藝，透過合法、正當之途
    逕取得所需之錢財，分別為本案竊盜犯行，實有不該，惟念
    其犯罪後坦承犯行，兼衡其犯罪動機、目的、手段、素行（
    前有多次竊盜等侵害財產法益之犯罪紀錄）、個別犯罪所竊
    取財物價值、犯罪所生危害，及犯罪事實欄一、㈠、㈤所竊取
    之機車業經警方尋獲而分別由告訴人洪世揚、吳國維領回乙
    節，復參酌被告犯罪後坦承犯行之態度，暨其自陳高中肄業
    之教育程度、從事發傳單之工作、沒有需要扶養的人之家庭
    經濟生活狀況（見本院易字卷第118頁）等一切情狀，量處
    如附表主文欄所示之刑，並均諭知易科罰金之折算標準，暨
    分別就有期徒刑（附表編號1、5）及拘役（附表編號2至4）
    部分定其應執行刑，以及諭知易科罰金之折算標準。
三、沒收：
　　按犯罪所得，屬於犯罪行為人者，沒收之，且於全部或一部
    不能沒收或不宜執行沒收時，追徵其價額，刑法第38條之1
    第1項前段、第3項定有明文。被告為犯罪事實一、㈡所竊得
    之SONY手機1支（含手機套及套內放置敬老悠遊卡1張、現金
    【新臺幣】500元），為犯罪事實一、㈢所竊得之IPHONE手機
    1支，為犯罪事實一、㈣所竊得之IPHONE手機1支，為被告各
    該次犯罪所得，均未實際合法發還被害人，亦查無過苛調節
    條款之適用，爰依前開規定，於各罪項下諭知沒收，並於全
    部或一部不能沒收或不宜執行沒收時，追徵其價額。至被告
    於犯罪事實一、㈠及㈤所竊得之物已分別返還告訴人洪世揚、
    吳國維，業如前述，依刑法第38條之1第5項規定，不予宣告
    沒收或追徵，附此敘明。
據上論斷，應依刑事訴訟法第273 條之1第1項、第299條第1項前
段、第310條之2、第454條（本案採判決精簡原則，僅引述程序
法條），判決如主文。
本案經檢察官劉仕國偵查起訴，由檢察官王家春到庭執行職務。
中    華    民    國    111    年   3     月    31    日
                  刑事第十七庭    法  官  黃俊雯
以上正本證明與原本無異
如不服本判決，應於判決送達後20日內敘明上訴理由，向本院提
出上訴狀 (應附繕本) ，上訴於臺灣高等法院。其未敘述上訴理
由者，應於上訴期間屆滿後20日內向本院補提理由書「切勿逕送
上級法院」。
                                  書記官  楊玉寧
中    華    民    國    111    年   3     月    31    日
附錄本案論罪科刑法條全文：
中華民國刑法第320條
意圖為自己或第三人不法之所有，而竊取他人之動產者，為竊盜
罪，處五年以下有期徒刑、拘役或五十萬元以下罰金。
意圖為自己或第三人不法之利益，而竊佔他人之不動產者，依前
項之規定處斷。
前二項之未遂犯罰之。 

附表：
編號 對應之犯罪事實    主文欄       沒收欄 1 起訴書犯罪事實一、㈠ 陳曉東犯竊盜罪，累犯，處有期徒刑參月，如易科罰金，以新臺幣壹仟元折算壹日。 無。 2 起訴書犯罪事實一、㈡ 陳曉東犯竊盜罪，累犯，處拘役伍拾伍日，如易科罰金，以新臺幣壹仟元折算壹日。 未扣案之犯罪所得SONY手機壹支（含手機套及套內放置敬老悠遊卡壹張、現金新臺幣伍佰元）均沒收，於全部或一部不能沒收或不宜執行沒收時，追徵其價額。 3 起訴書犯罪事實一、㈢ 陳曉東犯竊盜罪，累犯，處拘役伍拾日，如易科罰金，以新臺幣壹仟元折算壹日。 未扣案之犯罪所得IPHONE手機壹支沒收，於全部或一部不能沒收或不宜執行沒收時，追徵其價額。 4 起訴書犯罪事實一、㈣ 陳曉東犯竊盜罪，累犯，處拘役伍拾日，如易科罰金，以新臺幣壹仟元折算壹日。 未扣案之犯罪所得IPHONE手機壹支沒收，於全部或一部不能沒收或不宜執行沒收時，追徵其價額。 5 起訴書犯罪事實一、㈤ 陳曉東犯竊盜罪，累犯，處有期徒刑參月，如易科罰金，以新臺幣壹仟元折算壹日。 無。